臺灣橋頭地方法院民事簡易判決
111年度橋簡字第625號
原      告  臺灣產物保險股份有限公司台南分公司

法定代理人  蘇文志  
訴訟代理人  陳冠宏  
被      告  莫亞臻  


訴訟代理人  葉特琾  
上列當事人間請求侵權行為損害賠償(交通)事件，本院於民國11
1年9月6日言詞辯論終結，判決如下：
    主  文
被告應給付原告新臺幣玖萬柒仟捌佰零玖元，及自民國一百一十
一年六月三十日起至清償日止，按週年利率百分之五計算之利息
。
原告其餘之訴駁回。
訴訟費用由被告負擔五分之三，餘由原告負擔。
本判決關於原告勝訴部分得假執行；但被告如以新臺幣玖萬柒仟
捌佰零玖元為原告供擔保，免為假執行。
    事實及理由
一、原告主張：被告於民國110年7月30日12時33分許，駕駛車牌
    號碼000-000號自用小客車（下稱甲車），行經高雄市鳥松
    區華山路與華榮二街口時，本應注意行經無號誌多岔路口左
    方車應暫停讓右方車先行，而依當時情況並無不能注意之情
    事，竟疏未注意及此，碰撞原告所承保、訴外人邱惠姝所有
    之車牌號碼000-0000號自用小客車（下稱乙車）致之受損（
    下稱系爭事故），原告已依保險契約賠付新臺幣（下同）16
    0,494元（含工資20,973元、烤漆費用24,505元、零件費用1
    15,016元），爰依侵權行為及保險代位之法律關係提起本件
    訴訟。聲明：被告應給付原告160,494元，及自起訴狀繕本
    送達翌日起至清償日止，按年息百分之5計算之利息。
二、被告則以：當時對方沒有放慢直接撞過來，對方說他是在測
    試自動剎車系統，應由對方負較重責任等語，資為抗辯。聲
    明：原告之訴駁回。
三、本院之判斷：
（一）按因故意或過失，不法侵害他人之權利者，負損害賠償責
      任；汽車、機車或其他非依軌道之動力車輛，在使用中加
      損害於他人者，駕駛人應賠償因此所生之損害，民法第18
      4條第1項前段、第191條之2前段分別定有明文。次按被保
      險人因保險人應負保險責任之損失發生，而對於第三人有
      損失賠償請求權者，保險人得於給付賠償金額後，代位行
      使被保險人對於第三人之請求權；但其所請求之數額，以
      不逾賠償金額為限，保險法第53條第1項亦有明文。又按
      又按汽（機）車行至無號誌之交岔路口，且未設標誌、標
      線或號誌劃分幹、支線道，又車道數相同，亦同為直行車
      者，左方車應暫停讓右方車先行；行車速度，如無速限標
      誌或標線者，行經無號誌之交岔路口，應減速慢行，作隨
      時停車之準備，道路交通安全規則第102條第1項第2款、
      第93條第1項第2款分別定有明文。
（二）原告主張之前揭事實，業據提出高雄市政府警察局道路交
      通事故當事人登記聯單、保險理賠申請書、初步分析研判
      表、乙車行照、德冠賓士北高雄服務廠估價單、電子發票
      證明聯為證（本院卷第15至41頁），並有本院調閱之高雄
      市政府警察局道路交通事故初步分析研判表、現場照片、
      道路交通事故現場圖、道路交通事故調查記錄表、道路交
      通事故談話紀錄表可證（本院卷第51至83頁），是本院依
      上開證據調查結果，堪認原告主張之事實為真。又系爭事
      故發生當時天候雨、日間自然光線、無障礙物、並無客觀
      上不能注意情形，有現場照片可參，被告疏未遵循前揭規
      定，致生系爭事故，就系爭事故之發生自有過失，且與乙
      車所受損害間有相當因果關係，應對乙車所有人負侵權行
      為損害賠償責任。是原告自得於其賠償金額範圍內代位行
      使對被告之損害賠償請求權。又被告雖有左方車疏未暫停
      讓右方車先行之過失，但若當時乙車駕駛有注意進入無號
      誌交岔路口應減速慢行、做隨時停車之準備，應能夠避免
      或減輕系爭事故之損害，堪認兩造就系爭事故發生均有過
      失，審酌被告疏未禮讓有優先路權之右方車，應負較高過
      失責任，但乙車駕駛也疏未注意防免事故發生等一切有關
      情狀，認乙車駕駛與被告應就系爭事故各負30%、70%之肇
      事責任。又被告雖辯稱乙車駕駛當時自稱在測試自動剎車
      系統云云，但此與上述道路交通事故談話紀錄表之記載不
      符（被告未曾對警方提及此事，乙車駕駛劉新旭則稱其立
      刻踩剎車但煞停不及，本院卷第80至83頁），被告又未另
      行就此舉證，自難為有利被告之判斷。
（三）依行政院所頒固定資產耐用年數表及固定資產折舊率表，
      自用小客車之耐用年數為5年，依平均法計算其折舊結果
      （即以固定資產成本減除殘價後之餘額，按固定資產耐用
      年數表規定之耐用年數平均分攤，計算折舊額），每年折
      舊率為5分之1，並參酌營利事業所得稅查核準則第95條第
      6 項規定「 固定資產提列折舊採用定率遞減法者，以1 
      年為計算單位其使用期間未滿1 年者，按實際使用之月數
      相當於全年之比例計算之不滿1月者以1 月計」，乙車自1
      09年7月出廠（本院卷第21頁），迄本件車禍發生時即110
      年7月30日，已使用1年1月，則零件扣除折舊後之修復費
      用估定為94,249元【計算方式：1.殘價＝取得成本÷( 耐用
      年數＋1)即115016÷(5+1)≒19169（小數點以下四捨五入）
      ；2.折舊額 ＝(取得成本－殘價)×1/（耐用年數）×（使用
      年數）即(000000－00000) ×1/5×（1+1/12）≒20767（小數
      點以下四捨五入）；3.扣除折舊後價值＝（新品取得成本－
      折舊額）即000000－00000＝94249】，加計無庸折舊之工資
      （含烤漆及板金費用）45,478元，合計139,727元。又乙
      車駕駛就本件事故之發生亦有未注意車前狀況之與有過失
      ，應自負3成責任，已如前述，是經依民法第217條規定過
      失相抵後，原告得請求被告賠償之金額為97,809元（計算
      式:139,727x0.7=97,809，四捨五入至整數）。
四、從而，原告主張被告應給付原告97,809元，及自起訴狀繕本
    送達翌日即111年6月30日起（本院卷第91頁）至清償日止，
    按週年利率5%計算之利息，為有理由，應予准許，逾此範圍
    之請求，則無理由，應予駁回。
五、本件原告勝訴部分係就民事訴訟法第427 條訴訟適用簡易程
    序所為被告敗訴之判決，依同法第389 條第1 項第3 款規定
    ，應依職權宣告假執行，並依同法第392 條第2 項規定，依
    職權宣告被告如預供擔保後，免為假執行。
六、本件事證已臻明確，兩造其餘主張陳述及所提之證據，經審
    酌後於本件判決結果無影響，爰不逐一論述，附此敘明。
七、訴訟費用負擔之依據：民事訴訟法第79條。
中　　華　　民　　國　　111 　年　　9 　　月　　22　　日
                  橋頭簡易庭  法      官    呂維翰
以上正本與原本相符。
如不服本判決，應於送達後20日內，向本院提出上訴狀並表明上
訴理由，如於本判決宣示後送達前提起上訴者，應於判決送達後
20日內補提上訴理由書（須附繕本）。
中　　華　　民　　國　　111 　年　　9 　　月　　22　　日
                              書  記  官    薛如媛